# 母公司使用股权加银行存款购买资产组转入子公司的长期股权投资入账价值的确定

提问人：hecan 时间：2022-09-08 16:09:25
陈版:
您好，请教您一个问题，希望您可以解答一下，多谢。
业务背景：A公司使用13%本公司股权加 900 万银行存款购买了实际控制人参股的B公司的与业务相关的资产，构成业务合并，将资产并入A公司的全资子公司C，B公司原股东支付了 200 万的股权认购款。A公司原来账面上确认一笔会计分录 借：银行存款 200 贷：实收资本 200 。
问题：在A公司需要确认对C公司的长期股权投资，长期股权投资的入账价值=A公司13%股权对应的价值+900万银行存款-200万B公司股东支付的认购款。会计分录为，借：长期股权投资 贷：资本公积。

回答人：chenyiwei
该交易实际上包含两笔业务：
1 、购买B公司的业务，对价为本企业13%股权和 900 万现金；
2 、将取得的业务作为对子公司C的增资。
假设A收购B的业务属于非同一控制下的业务收购，且作价公允，则该业务的公允价值=本企业13%股权的公允价值+700万元（=900-200）。
A将这些业务注入C时，按照上述合并成本平移为A对C的投资成本。